【裁判字號】    97,消債更,846
【裁判日期】    980415
【裁判案由】    更生事件
【裁判全文】
臺灣臺北地方法院民事裁定
聲  請  人
即  債務人  甲○○
代  理  人  吳保任律師
上列當事人依消費者債務清理條例聲請更生事件，本院裁定如下
：
    主      文
債務人甲○○自中華民國九十八年四月十五日中午十二時起開始
更生程序。
命司法事務官進行本件更生程序。
    理      由
一按法院開始更生程序之裁定，應載明其年、月、日、時，並即
  時發生效力。次按法院裁定開始更生或清算程序後，得命司法
  事務官進行更生或清算程序，必要時得選任律師、會計師或其
  他適當之自然人或法人一人為監督人或管理人。消費者債務清
  理條例第45條第1項、第16條第1項分別定有明文。
二本件聲請意旨略以：債務人有不能清償債務情事，曾依「中華
  民國銀行公會會員辦理消費金融案件無擔保債務協商機制」請
  求共同協商債務清償方案，並協商成立，每月應繳金額新臺幣
  （下同）21,238元，惟因債務人與配偶李志宏共同經營家庭美
  髮，每月平均收入約為21,000元，每人每月平均收入僅10,500
  元，顯低於協商金額而毀諾，又債務人育有3名子女，其中2名
  子女自95年起因年齡漸長，除扶養費外，尚需送至托兒所就讀
  ，而市立托兒所每學期學費為15,000元，每月平均需3,000元
  支出，2名幼子共需6,000元的支出，債務人配偶為原住民，本
  身亦有債務問題，聲請更生中，債務人所營家庭美髮收入實屬
  微薄，家中尚有3名幼子須待債務人扶養，其履行協商顯有重
  大困難，而此並非債務人主觀上惡意不履行協商，實係客觀上
  確有不可歸責於債務人之事由，且其無擔保或無優先權之債務
  總額未逾1,200萬元，復未經法院裁定開始清算程序或宣告破
  產，聲請更生等語。
三經查：債務人所主張之上開事實，業據提出財產及收入狀況說
  明書、債權人清冊、協議書、債務人及其配偶95、96年度綜合
  所得稅各類所得資料清單、財產歸屬清單、債務人所扶養親屬
  95、96年度綜合所得稅各類所得資料清單、財產歸屬清單、債
  務人所營沙崙髮櫃95、96、97年度收支明細、台北縣新店市公
  所日間托育收據、債務人全部存摺影本等件為證。本件堪認依
  債務人每月收入10,500元，扣除其每月必要生活費用（債務人
  住台北縣，以11,401元計算必要生活費用），已不足清償協商
  金額，況債務人尚須負擔扶養費用（依財政部扶養免稅額計，
  扶養一人平均每月6,417元，債務人有3名子女，扶養費用共
  19,251元，與配偶共同負擔，一人以9, 626元計算之），應認
  有不能清償之虞而有以更生程序重建其經濟生活之必要。此外
  ，本件又查無債務人有消費者債務清理條例第6條第3項、第8
  條或第46條各款所定駁回更生聲請之事由存在，則債務人聲請
  更生，應屬有據；並依上開規定命司法事務官進行本件更生程
  序，爰裁定如主文。
中    華    民    國     98    年    4    月    15    日
        民事第二十七庭  法      官  周美雲
以上正本係照原本作成
本裁定不得抗告
本裁定已於98年4月15日中午12時公告
中    華    民    國     98    年    4    月    15    日
                        書  記  官  吳建元


司法院資訊處製作；財團法人民間司法改革基金會備份。
